【裁判字號】    95,台上,548
【裁判日期】    950324
【裁判案由】    損害賠償
【裁判全文】
最高法院民事裁定              九十五年度台上字第五四八號
    上  訴  人  黃 松 宏（即美和食品商行）
                          50.
    訴訟代理人  張 慶 宗律師
    複 代理 人  何 孟 育律師
    被 上訴 人  甲○○○
                          東街.
上列當事人間請求損害賠償事件，上訴人對於中華民國九十五年
一月十日台灣高等法院台中分院第二審判決（九十四年度上字第
二六五號），提起上訴，本院裁定如下：
    主  文
上訴駁回。
第三審訴訟費用由上訴人負擔。
    理  由
按上訴第三審法院，非以原判決違背法令為理由，不得為之，民
事訴訟法第四百六十七條定有明文。又同法第四百六十八條規定
，判決不適用法規或適用不當者，為違背法令。當事人提起上訴
，如以同法第四百六十九條所列各款情形為理由時，其上訴狀或
理由書應表明該判決有合於各該條款規定情形之具體內容，及係
依何訴訟資料合於該違背法令之具體事實。如依同法第四百六十
九條之一規定提起上訴，其上訴狀或理由書應表明該判決所違背
之法令條項，或有關判例、解釋字號，或成文法以外之習慣或法
理等及其具體內容，暨係依何訴訟資料合於該違背法令之具體事
實，並具體敘述為從事法之續造、確保裁判之一致性或其他所涉
及之法律見解具有原則上重要性之理由。上訴狀或理由書如未依
上述方法表明，或其所表明者，與上開法條規定不合時，即難認
為已合法表明上訴理由，其上訴自非合法。本件上訴人對於原判
決提起上訴，雖以該判決違背法令為由，惟核其上訴理由狀所載
內容，係就原審取捨證據及認定事實之職權行使，指摘其為不當
，而非表明該判決所違背之法令及其具體內容，暨依訴訟資料合
於該違背法令之具體事實，並具體敘述為從事法之續造、確保裁
判之一致性或其他所涉及之法律見解具有原則上重要性之理由，
難認其已合法表明上訴理由。依首揭說明，應認其上訴為不合法
。至於被上訴人起訴所主張之車禍時間為民國九十二年八月二十
日上午六時十分許，而第一審共同被告季方正於同年九月二十四
日及九十三年一月十三日偵訊時，雖謂本件車禍時間為九十二年
八月二十八日，原審未注意調查認定，惟季方正確曾因本件車禍
致被上訴人受傷，且經核被上訴人（係於四十年十一月六日生）
請求自九十二年八月二十八日起至九十三年六月二十八日止之看
護費用及滿五十二歲以後之勞動能力損失，原審上開疏漏，對於
損害賠償之計算，尚不生影響，併予敘明。
據上論結，本件上訴為不合法。依民事訴訟法第四百八十一條、
第四百四十四條第一項、第九十五條、第七十八條，裁定如主文
。
中    華    民    國  九十五  年    三    月  二十四  日
                      最高法院民事第三庭
                          審判長法官  吳  正  一
                                法官  劉  福  聲
                                法官  黃  義  豐
                                法官  簡  清  忠
                                法官  袁  靜  文
      本件正本證明與原本無異
                                      書  記  官
中    華    民    國  九十五  年    四    月    四    日
                                                      Y


司法院資訊處製作；財團法人民間司法改革基金會備份。
